臺灣基隆地方法院民事判決
110年度訴字第526號
原      告  有限責任基隆第一信用合作社

法定代理人  黃昭胤  
訴訟代理人  謝永盛  
被      告  簡隍嶺  


上列當事人間給付借款事件，本院於民國111年2月16日言詞辯論
終結，判決如下：
    主  文
被告應給付原告新臺幣陸拾肆萬玖仟伍佰玖拾伍元，及自民國一
一○年八月三日起至清償日止，按週年利率百分之二點二二計算
之利息，暨自民國一一○年九月四日起至清償日止，其逾期在六
個月以內者，按上開利率百分之十，超過六個月者，就超過部分
，按上開利率百分之二十計算之違約金。
訴訟費用新臺幣柒仟零伍拾元由被告負擔。
    事實及理由
一、原告起訴主張：被告前於民國103年1月2日與原告訂立借款
    契約，約定借款金額新臺幣（下同）1,200,000元，約定借
    款年限為15年，依年金法按月本息平均攤還，利息按原告定
    儲指數利率1.375%加碼1.375%計算，並同意嗣後隨原告定儲
    指數利率變動而調整。如有遲延履行時，即喪失期限利益，
    其逾期未超過6個月者，按上開利率10%，超過6個月者，就
    超過部分，按上開利率20%計算之違約金。詎被告僅付至110
    年8月2日該期止之本息，其後即未再支付，依約應視為全部
    到期，經核算尚欠本金649,595元，及自110年8月3日起依約
    計算之利息，暨自110年9月4日起依約計算之違約金。爰依
    消費借貸之法律關係提起本件訴訟等語。並聲明如主文第1
    項所示。
二、被告則陳稱：伊確實有欠錢，伊想協商，所以有去原告的分
    行詢問等語，而未為具體之聲明。
三、本院之判斷：
  ㈠原告主張之上開事實，業據提出與其主張相符之借據暨授信
    約定書、放款交易明細等件為證，且被告當庭亦就其借款之
    事實並未爭執，本院綜合上開證據調查結果，堪認原告之主
    張為真實。
  ㈡按消費借貸之借用人應於約定期限內，返還與借用物種類、
    品質、數量相同之物，民法第478條前段定有明文；次按遲
    延之債務，以支付金錢為標的者，債權人得請求依法定利率
    計算之遲延利息。但約定利率較高者，仍從其約定利率；當
    事人得約定債務人於債務不履行時，應支付違約金，民法第
    233條第1項、第250條第1項亦有明定。從而，原告依兩造間
    消費借貸契約之法律關係，訴請被告給付如主文第1項所示
    之金額、利息及違約金，為有理由，應予准許。
四、本件第一審裁判費為7,050元，此外別無其他費用支出，爰
    依職權確定前開訴訟費用7,050元由敗訴之被告負擔。
五、據上論結，本件原告之訴為有理由，依民事訴訟法第385條
    第1項前段、第78條、第87條第1項，判決如主文。
中　　華　　民　　國　　111 　年　　3 　　月　　2 　　日
                  民事庭法　官　李謀榮　　　　　
以上正本係照原本作成。
如不服本判決，應於送達後20日內，向本院提出上訴狀（上訴狀
須表明上訴理由）並繳納上訴審裁判費；如於本判決宣示後送達
前提起上訴者，應於判決送達後20日內補提上訴理由書（均須按
他造當事人之人數附繕本）。如委任律師提起上訴者，應一併繳
納上訴審裁判費。
中　　華　　民　　國　　111 　年　　3 　　月　　2 　　日
                        書記官　鄭又綾